臺灣高雄地方法院民事簡易判決　　　 110年度雄小字第1633號
原　　　告　國王城堡社區管理委員會

法定代理人　郭迦勒　
訴訟代理人　伍元龍　

被　　　告　歐昱輝　

訴訟代理人　蔡建賢律師
上列當事人間給付管理費事件，本院於民國110 年10月26日言詞
辯論終結，判決如下：
    主      文
一、被告應給付原告新臺幣玖萬伍仟陸佰肆拾捌元及自民國一百
    一十年九月十三日起至清償日止，按年息百分之五計算之利
    息。
二、訴訟費用新臺幣壹仟元由被告負擔。
三、本判決第一項得假執行。但被告如以新臺幣玖萬伍仟陸佰肆
    拾捌元供擔保後，得免為假執行。
    事實及理由
一、原告主張：被告自民國108 年11月26日起登記取得高雄市○
    ○區○○路000 號36樓房屋（下稱系爭房屋）之所有權，為
    國王城堡大廈之區分所有權人，負有按月繳納管理費之義務
    。依國王城堡社區住戶管理規約（下稱系爭規約）第6 條第
    1 項第1 款規定，「管理維護費」依房屋權狀總坪數計算，
    每月每坪新臺幣（下同）90元、平面汽車停車空間收取「清
    潔費」，每月每個300 元。被告所有系爭房屋建物總坪數為
    122.84坪，並持有3 個停車位，故被告每月應繳交「管理維
    護費」、「清潔費」（下合稱管理費）合計11,956元。惟被
    告自109 年6 月起至110 年1 月止，共8 個月未按月繳納管
    理費，累計欠繳管理費95,648元（計算式：11,956×8 ＝
    95,648，卷第145 頁擴張聲明），原告經催告繳納積欠之管
    理費，被告仍置之不理。爰依公寓大廈管理條例（下稱公寓
    條例）第21條及系爭規約第6 條第1 項規定，提起本訴等語
    。並聲明：被告應給付原告95,648元及自民事擴張訴之聲明
    暨準備狀送達翌日起至清償日止，按年息5 ％計算之利息(
    卷第143 頁筆錄) 。
二、被告則以：依系爭規約第6 條及國王城堡社區財務管理辦法
    （下稱系爭財務管理辦法）第7 條、第8 條規定，管理費係
    由「住戶」負擔，並按「使用面積」計算，亦即區分所有權
    人如與住戶非屬同一人，自應由住戶負管理費繳納義務。本
    件被告與前手屋主間因買賣房屋糾紛尚在訴訟中，故前手屋
    主雖於108 年11月26日（卷第55頁建物登記謄本，被告陳報
    為25日）即辦畢所有權移轉登記予被告，但拒絕交屋，直至
    110 年2 月23日始將系爭房屋點交被告占有使用。原告曾於
    109 年5 月15日函知被告「原區分所有權人表示與現區分所
    有權人（即被告）就貴戶之買賣事宜目前有訴訟爭議，且貴
    戶管理費如今仍由原區分所有權人繳納」等語，足見原告亦
    知悉交屋前，被告尚未成為「住戶」，該管理費用應向前手
    收取。是原告請求管理費之期間，被告並非住戶，無須繳交
    管理費，應由前手負擔等語為抗辯。並聲明：原告之訴駁回
    。
三、本院之判斷：
  ㈠按所謂「住戶」，指公寓大廈之區分所有權人、承租人或其
    他經區分所有權人同意而為專有部分之使用者或業經取得停
    車空間建築物所有權者；區分所有權人或住戶積欠應繳納之
    公共基金或應分擔或其他應負擔之費用已逾2 期或達相當金
    額，經定相當期間催告仍不給付者，管理負責人或管理委員
    會得訴請法院命其給付應繳之金額及遲延利息，公寓條例第
    3 條第8 款、第21條定有明文。次按本規約之效力及於本社
    區全體區分所有權人及住戶；「住戶」指本社區之區分所有
    權人、承租人或其他經區分所有權人同意而為專有部分之使
    用者，或業經取得停車空間建築物所有權者；又本社區區分
    所有權人或住戶應按月繳交經常管理費，依下列各項收費標
    準收取：1.依房屋權狀總坪數計算收取「管理維護費」，每
    月每坪90元整。2.平面汽車停車空間收取「清潔費」，每月
    每個300 元整，系爭規約第1 條第1 、3 款、第6 條第1 項
    亦有規定。
  ㈡被告於108 年11月26日以買賣為原因登記取得系爭房屋之所
    有權，有原告提出之系爭房屋建物登記謄本可證（本院卷第
    55頁），足認系爭房屋自108 年11月26日起之區分所有權人
    為被告無誤。被告固辯稱：其前手至110 年2 月23日始將系
    爭房屋點交由其占有使用，在此之前其非住戶，依系爭財務
    管理辦法第7 條、第8 條規定，自不負有繳納管理費之義務
    等語。惟依公寓條例第3 條第8 款、系爭規約第1 條第3 款
    ，均明白規定「住戶」係指公寓大廈之「區分所有權人」、
    「承租人」或其他經區分所有權人「同意」而為專有部分之
    使用者，是原告自108 年11月26日起成為系爭房屋之區分所
    有權人，即為公寓大廈管理條例及規約所稱之住戶。且系爭
    房屋無承租人，亦無其他經被告同意使用系爭房屋之人，自
    無除被告以外之住戶，則被告依規定自負有繳納管理費之義
    務。至被告與其前手間之爭執，為被告與其前手間之關係，
    與兩造間之關係各自獨立，基於債之相對性原則，被告自不
    得以其與他人間契約所生之抗辯事由對抗原告。故原告請求
    被告繳納管理費，即有理由。被告執系爭財務管理辦法第7
    條、第8 條規定之文字為「住戶」，抗辯其於110 年2 月23
    日未受交付系爭房屋之占有而拒絕繳付管理費，即無理由。
  ㈢又被告自109 年6 月起，積欠管理費已逾2 期，經原告於
    109 年10月及同年11月間催告，迄今仍未為給付，有存證信
    函及郵件回執可證（本院卷第27至41頁）。是原告請求被告
    給付自109 年6 月起至110 年1 月止共8 個月之管理費
    95,648元，即有理由。
四、綜上所述，原告依公寓條例第21條、系爭規約第6 條第1 項
    規定，請求被告給付95,648元元及自民事擴張訴之聲明暨準
    備狀送達翌日之110 年9 月13日起（110 年9 月2 日寄存送
    達送達，本院卷第165 頁）至清償日止，按年息5 ％計算之
    利息，為有理由，應予准許。
五、本判決第1 項係依民事訴訟法第427 條所規定之適用簡易訴
    訟程序所為被告敗訴之判決，爰依同法第389 條第1 項第3
    款規定依職權宣告假執行。併依同法第392 條第2 項規定諭
    知被告得供相當擔保金額後免為假執行。
六、本件事證已臻明確，兩造間其餘主張舉證併所提證據，經本
    院審酌認與判決之結果不生影響，不再一一論列，附此敘明
    。
七、結論：本件原告之訴為有理由。因此判決如主文。本件原告
    全部勝訴，訴訟費用應由被告負擔。
中    華    民    國   110    年    11    月    16    日
                  高雄簡易庭  法  官    林玉心
以上正本係照原本作成。
民事訴訟法第436 條之24第2 項：對於本判決之上訴，非以違背
法令為理由，不得為之。如對本判決上訴，須於判決送達後20日
內向本院提出上訴狀，並須表明原判決所違背之法令及其具體內
容與依訴訟資料可認為原判決有違背法令之具體事實之上訴理由
。（均須按他造當事人之人數附繕本）。
中    華    民    國   110    年    11    月    16    日
                              書記官    李月君